臺灣高雄地方法院刑事判決　　　　　　　93年度易字第1730號
公　訴　人　臺灣高雄地方法院檢察署檢察官
被　　　告　丁○○　男　43歲.
上列被告因詐欺案件，經檢察官提起公訴（93年度偵緝字第1159
號），本院判決如下：
    主  文
丁○○以詐術得財產上不法之利益，累犯，處有期徒刑參月，如
易科罰金，以參佰元折算壹日。
    事      實
一、丁○○前因侵占案件，經本院以88年度易字第2348號判決判
    處有期徒刑7 月確定，於民國89年8 月27日執行完畢。詎猶
    不知悔改，明知其身上僅有現款新臺幣（下同）2 千元，並
    無超過上開金額之支付能力，且亦無付款真意，竟意圖為自
    己不法之所有，於91年7 月22日下午4 時許，至位於高雄市
    新興區○○○路58號之丙○○○○有限公司（下稱丙○○○○），利用社會上一般先消費後付款之交易常習，佯裝其有
    支付能力，向該舞廳之服務人員點用包廂、酒類及伴舞小姐
    等消費，致使該舞廳人員誤信其有付帳之能力，陷於錯誤，
    如數供應酒類、包廂及伴舞小姐等服務。迨結帳時，丁○○
    因無力支付，即當場簽發票面金額1 萬零60元之本票、保管
    條、切結書各1 紙，並提供其
    為將於1 星期內為帳款之給付，共計詐得1 萬零60元之財物
    及財產上之不法利益（財物部分為價值360 元之酒類，財產
    上之不法利益部分為價值600 元之包廂使用及9100元之伴舞
    小姐陪侍費用）。詎屆期丁○○均避不見面，華納舞廳人員
    屢經催討無著，始知受騙。
二、案經丙○○○○委由甲○○訴由高雄市政府警察局新興分局
    報請臺灣高雄地方法院檢察署檢察官偵查起訴。
    理      由
一、訊據被告丁○○坦承於上揭時間攜帶2 千元前往丙○○○○
    消費等情，惟矢口否認有何詐欺犯行，辯稱：伊友人表示要
    請客，叫伊先至華納大舞聽點叫二名小姐並進入包廂等候該
    名友人到來，伊進入包廂後即因酒醉睡著，期間伊友人曾進
    入包廂，但僅短暫停留即離去，事後伊有詢問友人是否支付
    該筆舞廳消費金額，但現已找不著該友人云云。然查：
  (一)被告於前揭時間內，獨自1 人前往丙○○○○，向該舞廳之
    服務人員點用酒類、包廂及伴舞小姐等消費，共計消費1 萬
    零60元（酒錢360 元、包廂費600 元及小姐陪侍費用9100元
    ），迨結帳時，被告雖曾取出1 張卡片欲結帳，但該卡片已
    過期，無法結帳，被告亦未拿出任何現金，嗣因無力支付該
    消費款，乃當場簽發票面金額1 萬零60元之本票、保管條、
    切結書各1 紙，並提供其
    表示將於1 星期內為上開帳款之給付，惟屆期被告均避不見
    面，華納舞廳人員屢經催討亦無著，上開消費款迄至本院審
    理時仍分毫未獲清償等情，業據證人即告訴人代理人甲○○
    於本院審理時指訴綦祥（詳見本院94年3 月8 日審判筆錄）
    ，並有被告所簽發之本票、保管條、切結書各1 紙及其身份
    證影本1 紙在卷可稽，被告亦坦承消費及積欠帳款之事實，
    足證被告至丙○○○○消費未付款等情，應為真實。
  (二)又被告於上揭時間前往丙○○○○消費時，身上僅攜帶2 千
    元之現款，業經其供承在卷，參以前述其於華納舞廳消費完
    畢辦理結帳時，一直無法結帳，而僅能提出1 張業已過期之
    卡片等情，足見其於前往丙○○○○時並無超過2 千元額度
    之支付能力，被告主觀上對其當時之清償能力，當知之甚詳
    。詎被告仍前往丙○○○○消費達1 萬60元，且亦未拿出其
    身上僅有之2 千元現金先行償還，即簽發本票搪塞，嗣乃避
    不出面處理，則被告自始即有不打算付款之不法所有意圖甚
    明，而丙○○○○人員因誤信其有消費能力，陷於錯誤，如
    數提供各項酒類、包廂及伴舞小姐等服務，被告所為已屬施
    用詐術無疑。
  (三)至被告雖以前詞置辯，惟被告係獨自一人前往丙○○○○消
    費，雖其曾向舞廳人員表示伊朋友會前往等語，但至消費完
    畢結帳為止，期間並無任何被告之友人出現等情，亦據證人
    甲○○於本院審理時證述明確，參以被告對其所稱之友人，
    先係陳稱係其店內之客人等語（見本院94年1 月13日準備程
    序筆錄第3 頁），嗣則陳稱係其擺路邊攤認識之友人等語（
    見本院94年3 月8 日審判筆錄第15頁），前後所述已有矛盾
    ，且被告復始終無法查報其友人之姓名年籍及聯絡資料，足
    徵被告上開所辯，洵屬事後卸責之詞，殊難採信。
  (四)綜上所述，本案事證明確，被告詐欺犯行，堪予認定，應予
    依法論科。
二、查被告至丙○○○○所消費之內容，同時包括酒類及包廂使
    用、伴舞小姐服務等項目，其中以伴舞小姐費用之金額9100
    元較高等情，已據證人甲○○證述在卷，從而被告施用詐術
    所得，除使丙○○○○人員交付酒類之具體實物供其飲用外
    ，尚包括包廂使用、伴舞小姐陪伴等財產上不法之利益。核
    被告所為，係犯刑法第339 條第1 項之詐欺取財罪（交付酒
    類飲用部分）及同法第2 項之詐欺得利罪（使用包廂及伴舞
    小姐坐台服務部分）。又被告係以1 次消費詐欺行為，同時
    觸犯上開詐欺取財罪及詐欺得利罪，且其詐欺得利所得之利
    益價值，高於詐欺取財所得之財物價值，應依刑法第55條想
    像競合犯規定，從其犯罪情節較重之詐欺得利罪處斷（司法
    院刑事廳83年10月5 日（83）廳刑一字第14622 號函復臺灣
    高等法院之研究意見亦採此見解）。又查，被告前因侵占案
    件，經本院以88年度易字第2348號判決判處有期徒刑7 月確
    定，於89年8 月27日執行完畢之事實，有臺灣高等法院被告
    全國前案紀錄表附卷可稽，其於有期徒刑執行完畢後5 年內
    再犯本件有期徒刑以上之罪，為累犯，應依刑法第47條規定
    加重其刑。爰審酌被告明知己身支付能力有限，猶流連於娛
    樂場所，欠下消費款項後拒不出面清償，且犯後仍飾詞狡辯
    ，態度不佳，惟念其消費金額1 萬零60元，尚非龐大，且復
    已於94年3 月9 日與丙○○○○達成和解，有和解書1 份附
    卷可憑，顯已知所悔悟等一切情狀，量處如主文所示之刑，
    並諭知易科罰金之折算標準，以資儆懲。
據上論斷，應依刑事訴訟法第299 條第1 項前段，刑法第339 條
第1 項、第2 項、第55條、第47條，罰金罰鍰提高標準條例第1
條前段、第2條，判決如主文。
本案經檢察官乙○○到庭執行職務。
中    華    民    國    94    年     3    月     28   日
                  刑事第十二庭審判長法  官  張維君
                                    法  官  伍逸康
                                    法  官  劉惠娟
右正本證明與原本無異。
如不服本判決，應於判決送達後十日內，向本院提出上訴狀。
中　　華　　民　　國　　94　　年　　3 　　月　　31　　日
                                    書記官  陳素徵
附錄：本案論罪科刑法條全文
刑法第三百三十九條
意圖為自己或第三人不法之所有，以詐術使人將本人或第三人之
物交付者，處五年以
下有期徒刑、拘役或科或併科一千元以下罰金。
以前項方法得財產上不法之利益或使第三人得之者亦同。
前二項之未遂犯罰之。
